FULLSTACK PPEUR BORDEAUX

34 ANS

(PERMIS B)



YOANN GUION

Fort d'une décennie d'expérience dans l'industrie agroalimentaire, j'ai ensuite élargi mes horizons en voyageant de 2016 à 2020. Cette période m'a permis de développer ma curiosité, mon adaptabilité et ma compréhension des différentes cultures. Riche de ces expériences variées, j'ai décidé d'entreprendre une reconversion professionnelle dans le domaine du développement web, alliant ainsi ma rigueur acquise dans l'industrie à ma créativité et mon ouverture d'esprit cultivées lors de mes voyages.



+33 7 57 50 50 00 • yoannguion0@proton.me

LinkedIn: Yoann Guion

monsiteweb.com

EXPÉRIENCES

Juillet 2024 · DÉVELOPPEUR FULLSTACK

École O'Clock - Projet de fin de formation

Réalisation d'une application web en équipe, de sa conception à son déploiement en méthodologie AGILE

2020 - 2023 · TECHNICIEN SOUFFLAGE

Les Grands Chais de France - Landiras Missions d'interim de 3 à 5 mois

2010 - 2016 · TECHNICIEN SOUFFLAGE

Les Grands Chais de France - Landiras

CDI: Gestion d'une ligne de production de bouteilles PET: approvisionnement, contrôle qualité, maintenance

FORMATION

2024 · FORMATION DWWM

École O'Clock - Formation en téléprésentiel

Développeur web et web mobile :

- 4 mois de socle HTML/CSS/PHP/JS
- 1 mois de spécialisation en React
- 1 mois de projet : <u>o-jeux-de-societe.fr/</u>
- ★ Titre Professionel DWWM de niveau 5

2010 · BTS MAI

Lycée A. Kastler - Talence Génie Mécanique et Automatisme Industriels

LANGUES

ANGLAIS niveau B2

HARD SKILLS

INTÉGRATION WEB

HTML5, CSS3, SCSS (SASS) selon les bonnes pratiques d'accessibilité (W3C, RGAA)

DÉVELOPPEMENT FRONTEND

Next.js, React, TypeScript, Redux, JS Vanilla

DÉVELOPPEMENT BACKEND

Symfony, PHP, API REST, MySQL

GESTION DE PROJET

Rédaction d'un cahier des charges, suivi technique, versionning avec Git et Github

SOFT SKILLS

- Polyvalence
- Curiosité
- Adaptabilité
- Organisation
- Communication
- Travail en équipe

HOBBIES

- Jeux de société et de rôle
- Plongée sous-marine: PADI Divemaster
- Voyage de 4 ans : Nouvelle-Zélande, Australie, Malaisie, Thaïlande, Sri Lanka...
- Randonnée